臺灣臺南地方法院刑事判決
110年度易字第918號
公  訴  人  臺灣臺南地方檢察署檢察官
被      告  張政文


上列被告因竊盜案件，經檢察官提起公訴（110年度偵字第18759
號），被告於本院準備程序中就被訴事實為有罪之陳述，經告知
簡式審判程序之旨，並聽取被告及公訴人意見後，本院裁定以簡
式審判程序進行審理，判決如下：
    主  文
張政文犯攜帶兇器竊盜罪，累犯，處有期徒刑捌月。
未扣案之犯罪所得新臺幣壹仟元沒收，於全部或一部不能沒收或
不宜執行沒收時，追徵其價額。
    事  實
一、張政文於民國110年6月18日下午1時許，騎乘車牌號碼000-0
    00號普通重型機車至「昶暄科技有限公司」坐落臺南市○○區
    ○○○段000○0地號土地上之工地，竟意圖為自己不法之所有，
    基於竊盜之犯意，持現場客觀上足以對人之生命、身體安全
    構成威脅，具有危險性，可供兇器使用之老虎鉗1支，剪斷
    工地內之電線400米，並置於白色尼龍袋內得手後離去；嗣
    因「昶暄科技有限公司」負責人張美雲發覺遭竊報警處理，
    經警循線查悉上情。
二、案經張美雲訴由臺南市政府警察局歸仁分局報告臺灣臺南地
    方檢察署檢察官偵查起訴。
    理  由
一、按被告張政文所犯為死刑、無期徒刑、最輕本刑3年以上有
    期徒刑以外之罪，亦非高等法院管轄之第一審案件，其於準
    備程序中就被訴事實為有罪之陳述，經告知簡式審判程序之
    旨，並聽取檢察官及被告之意見後，本院依刑事訴訟法第27
    3條之1第1項規定裁定進行簡式審判程序，是本案之證據調
    查，依同法第273條之2規定，不受同法第159條第1項、第16
    1條之2、第161條之3、第163條之1及第164條至第170條所規
    定證據能力認定及調查方式之限制，合先敘明。
二、上開犯罪事實，業據被告於警詢、偵查、本院準備程序、審
    理中均坦承不諱，核與告訴人張美雲於警詢、偵查中之指述
    、證人洪偉勝於警詢中之證述相符（見警卷第11頁至第13頁
    、第15頁至第20頁，偵卷第59頁至第60頁），並有監視器錄
    影畫面翻拍照片、車輛詳細資料報表在卷可稽（見警卷第21
    頁至第45頁、第65頁），足認被告任意性之自白確與事實相
    符，堪以採信；是本案事證明確，被告犯行洵堪認定，應予
    依法論科。
三、論罪科刑：
　㈠核被告所為，係犯刑法第321條第1項第3款之攜帶兇器竊盜罪
    。
　㈡被告前因違反毒品危害防制條例案件，經分別判處罪刑確定
    ，並經本院以107年度聲字第578號裁定定應執行有期徒刑2
    年確定，於109年8月24日縮短刑期假釋付保護管束出監，同
    年10月24日保護管束期滿，假釋未經撤銷而執行完畢，有臺
    灣高等法院被告前案紀錄表在卷足參（見本院卷第13頁至第
    43頁），其於5年內故意再犯本件有期徒刑以上之罪，為累
    犯；參以被告於徒刑執行完畢後再犯本案，顯見其刑罰反應
    力格外薄弱，自我控管之能力欠缺，主觀上有特別之惡性，
    爰依刑法第47條第1項規定加重其刑。
　㈢茲審酌被告前已有竊盜前案紀錄，仍不知自制，不思以正途
    獲取所需，任意違犯上開竊盜犯行，所為對社會治安及他人
    財產安全均造成危害，殊為不該，更足見其漠視他人財物之
    所有權，法紀觀念薄弱，惟念被告犯後始終坦承犯行，態度
    尚可，兼衡其以新臺幣（下同）30,000元與告訴人成立調解
    ，迄未履行調解內容，有本院110年度南司刑移調字第598號
    調解筆錄、公務電話紀錄足供參考（見本院卷第95頁至第97
    頁、第235頁至第241頁）；暨其自陳學歷為國中肄業、已婚
    有2名成年子女、現擔任鐵工、家庭經濟狀況為勉持（見本
    院卷第233頁）等一切情狀，量處如主文所示之刑，以示懲
    儆。
四、沒收部分：
　㈠未扣案之老虎鉗1支雖供被告為本案犯行所用，然係被告於前
    揭工地內拾得，卷內並無證據證明該老虎鉗係被告所有，爰
    不予宣告沒收。
　㈡被告竊得之電線已變賣，獲利1,000元，業據被告於本院準備
    程序時坦承在卷（見本院卷第227頁），且尚未扣案，而被
    告與告訴人雖以分期賠償之方式達成調解，卻未履行調解內
    容，告訴人所受損害並未填補，應依刑法第38條之1第1項前
    段規定宣告沒收；於全部或一部不能沒收或不宜執行沒收時
    ，則應依同條第3項規定，追徵其價額。
據上論斷，應依刑事訴訟法第273條之1第1項、第299條第1項前
段，判決如主文。
本案經檢察官劉修言提起公訴，檢察官林容萱到庭執行職務。
中華民國111年4月11日
                  刑事第四庭  法　官　王鍾湄
以上正本證明與原本無異。
如不服本判決應於收受本判決後20日內向本院提出上訴書狀，並
應敘述具體理由。其未敘述上訴理由者，應於上訴期間屆滿後20
日內向本院補提理由書狀（均須按他造當事人之人數附繕本）「
切勿逕送上級法院」。 
　　　　　　　　　　　　　　　書記官　蘇冠杰　　　　　　
中　　華　　民　　國　　111 　 年　　4  　月　　11　  日
附錄本案論罪科刑法條：
刑法第320條
意圖為自己或第三人不法之所有，而竊取他人之動產者，為竊盜
罪，處5年以下有期徒刑、拘役或500,000元以下罰金。
意圖為自己或第三人不法之利益，而竊佔他人之不動產者，依前
項之規定處斷。
前2項之未遂犯罰之。
刑法第321條
犯前條第1項、第2項之罪而有下列情形之一者，處6月以上5年以
下有期徒刑，得併科500,000元以下罰金：
一、侵入住宅或有人居住之建築物、船艦或隱匿其內而犯之。
二、毀越門窗、牆垣或其他安全設備而犯之。
三、攜帶兇器而犯之。
四、結夥3人以上而犯之。
五、乘火災、水災或其他災害之際而犯之。
六、在車站、港埠、航空站或其他供水、陸、空公眾運輸之舟、
    車、航空機內而犯之。
前項之未遂犯罰之。